【裁判字號】    97,上訴,5787
【裁判日期】    980217
【裁判案由】    違反臺灣地區與大陸地區人民關係條例等
【裁判全文】
臺灣高等法院刑事判決                97年度上訴字第5787號
上  訴  人
即  被  告  甲○○
上列上訴人因違反台灣地區與大陸地區人民關係條例等案件，不
服台灣基隆地方法院九十七年度易字第三００號，中華民國九十
七年十月二十三日第一審判決（起訴案號：台灣基隆地方法院檢
察署九十七年度偵緝字第一三八號），提起上訴，本院判決如下
：
    主  文
原判決撤銷。
甲○○共同違反不得使大陸地區人民非法進入臺灣地區之規定，
未遂，處有期徒刑壹年，減為有期徒刑陸月，如易科罰金，以銀
元參佰元即新台幣玖佰元折算壹日。
    事  實
一、甲○○與人稱「林大嫂」（真實姓名、年籍均不詳）之成年
    女子，因甲○○於基隆市○○路經營飲料店與當時於隔壁經
    營早餐店之臺灣地區女子焦方華（業經台灣基隆地方法院另
    案審結）認識，明知大陸地區男子莊賢文欲來台打工賺錢，
    並無與焦方華結婚之真意，因焦方華告知缺錢花用，竟以新
    台幣（下同）八萬元之代價，明知大陸地區人民非經主管機
    關許可，不得進入臺灣地區，基於共同使莊賢文非法入境打
    工之犯意聯絡，於民國九十二年十月十二日由甲○○帶同焦
    方華前往中國大陸福建省福州長樂機場後，與「林大嫂」、
    焦方華、莊賢文基於共同行使使公務員登載不實之犯意，先
    於同年十月十四日由焦方華與莊賢文共赴福建省福州市民政
    局辦理結婚登記，再於翌日（十五日）赴福建省福州市公證
    處辦理結婚公證，取得中華人民共和國福建省福州市公證處
    西元二００三年十月十五日（2003）榕公證內民字第一四六
    二四號結婚證明書，翌日（十六日）焦方華即攜帶上開結婚
    證與證明書返回台灣，返台後由人稱「林大嫂」之成年女子
    在甲○○所開設之飲料店內先行給付二萬元代價予焦方華，
    並告知焦方華需於大陸男子莊賢文順利入境台灣地區，始能
    再給付尾款六萬元。嗣焦方華復於同年月二十八日持上開結
    婚證明書經由財團法人海峽交流基金會認證，續於同年月二
    十九日持經認證之結婚證明書前往基隆市中正區戶政事務所
    ，填具「結婚登記申請書」申請辦理結婚登記，使該戶政事
    務所不知情之承辦業務公務員陳秋芬（起訴書誤載為陳秀芬
    ）在形式審查後，將焦方華與莊賢文結婚之不實事項，登載
    於職務上所掌管公文書即戶籍資料上，並據以核發焦方華之
    配偶為莊賢文之戶口名簿及戶籍謄本予焦方華，足生損害於
    戶政機關對於戶籍登記管理之正確性。繼之，焦方華又於同
    年月三十一日，至內政部警政署入出境管理局（現為內政部
    入出國及移民署），以申請大陸配偶莊賢文來臺探親為名，
    填具「大陸地區人民進入臺灣地區旅行證申請書」，並持上
    開內容不足之戶籍資料，向該入出境管理局申請莊賢文進入
    臺灣地區而行使之，使該局不知情之承辦人員將焦方華與莊
    賢文於九十二年十月十四日結婚之不實事項，登載於上開申
    請書上足以生損害於戶政機關以及境管機關管理境管資料之
    正確性。嗣於九十二年十一月二十六日境管局之承辦督察員
    郭光國對焦方華進行實質審查之面談後，懷疑焦方華與莊賢
    文二人為假結婚，而未予核發大陸地區人民進入台灣地區旅
    行證予莊賢文，使莊賢文無法入境台灣地區而未遂，焦方華
    因而未能取得剩餘六萬元之報酬。嗣經焦方華於九十六年五
    月三十日至基隆市警察局第二分局信六路派出所向警員張文
    勝自首，經警循線調查，始知上情。
二、案經焦方華自首及基隆市警察局第二分局報請臺灣基隆地方
    法院檢察署檢察官偵查起訴。
    理  由
壹、程序問題：
    按被告以外之人於審判外之言詞或書面陳述，除法律有規定
    者外，不得作為證據；又被告以外之人於審判外之陳述，雖
    不符合同法第一百五十九條之一至第一百五十九條之四之規
    定，但經當事人於審判程序同意作為證據，法院審酌該言詞
    陳述或書面陳述作成時之情況，認為適當者，亦得為證據。
    當事人、代理人或辯護人於法院調查證據時，知有第一百五
    十九條第一項不得為證據之情形，而未於言詞辯論終結前聲
    明異議者，視為有前項之同意，刑事訴訟法第一百五十九條
    第一項及第一百五十九條之五分別定有明文。本判決下列所
    引用之各該被告以外之人於審判外之陳述（包含書面陳述）
    ，雖屬傳聞證據，惟當事人於本院審判期日中表示同意作為
    證據方法而不予爭執，本院審酌上開證據資料製作時之情況
    ，尚無違法不當及證明力明顯過低之瑕疵，亦認為以之作為
    證據應屬適當。揆諸前開規定，爰依刑事訴訟法第一百五十
    九條之五規定，認前揭證據資料均有證據能力，先予敘明。
貳、實體問題：
一、訊據上訴人即被告甲○○固坦承在其所開設之飲料店內介紹
    焦方華赴中國大陸結婚，並介紹旅行社為焦方華辦理赴中國
    大陸機票、護照、台胞證及帶同焦方華至大陸福建福州長樂
    機場等情不諱，惟矢口否認有何上開犯行，辯稱：我們所知
    道焦方華是跟她老公不合，跟她老公離婚。…莊賢文還沒有
    到台灣，怎麼說他要打工；當初叫我陪她去，是她說要去嫁
    老公，我在機場就跟她分手，之後的手續我都沒有跟她去辦
    ，當初我連看都沒有看過莊賢文，她假結婚跟我一點關係都
    沒有，我沒有拿錢給焦方華，也沒有跟她講八萬元的事情，
    我只是順道一起跟她到機場而已云云。經查：
  (一)有關證人焦方華如何透過被告與人稱「林大嫂」之成年女子
    與大陸男子假結婚，以供大陸男子來臺打工，再從中賺取報
    酬八萬元方式獲取利益，旋於上開時間共同前往大陸地區，
    由證人焦方華與大陸男子莊賢文完成虛偽之結婚手續，並於
    返回臺灣後完成文書認證與結婚戶籍登記，由人稱「林大嫂
    」之成年女子先行給付二萬元報酬，再由證人焦方華申辦大
    陸男子莊賢文入境等情，業經證人焦方華於偵查中證述：九
    十二年四、五月間我在基隆市○○路開早餐店，隔壁開果汁
    店的林大哥（指被告）、林大嫂說我如果可以幫大陸的人過
    來，可以拿到八萬元的傭金。他們叫我在台灣先辦離婚，由
    林大哥帶我、鄭如意一起去大陸福州，在福州住在林姓大陸
    人家，當天晚上跟莊賢文見面拍結婚照，隔天早上由林姓大
    陸人帶我跟莊賢文、鄭如意及另名大陸男子一起去福州市辦
    理結婚登記，第二天是住在福州市飯店，辦妥後我們就回台
    灣了，結婚證書辦好後就拿給我。…只有拿到二萬元，在大
    陸辦完結婚登記後，回台後林大嫂在果汁店就拿給我等語（
    見偵字第三０五０號卷第三三、三四頁）；其並於原審證述
    ：八萬元的代價是林大嫂向我說的，被告有在場，我們三人
    一起聊天，後來林大嫂說的，我沒有馬上答應，我說我要回
    去考慮一下，後來我有跟被告及林大嫂說我答應假結婚事情
    ，有跟林大嫂提到我自己如何去大陸，林大嫂說被告會帶我
    過去，是被告向我說可以幫我辦照及買機票，所以我就將資
    料交給被告等語（見原審卷第一一六頁），復有中華人民共
    和國福建省福州市公證處公證書、結婚證明書、結婚證、財
    團法人海峽交流基金會九十二年十月二十八日（九二）核字
    第０二七七五六號證明書、結婚登記申請書、戶口名簿、內
    政部入出國及移民署九十六年六月十五日移署資處寰字第０
    九六一０二七四六００號函檢附面談記錄、大陸地區人民進
    入臺灣地區旅行證申請書及被告入出境紀錄附卷可稽（見偵
    字第三０五０號卷第九至一七、二六至二八、八五頁）。
  (二)被告雖否認上情，於偵查中辯稱：（問：林大嫂是誰？）當
    時店裡面就只有一個如意等語（見偵緝字第一三八號卷第一
    六頁）；繼於原審先辯稱：跟我一起開飲料店的鄭如意有一
    起去，現在不知道她人在哪裏，有一位女性朋友常來我店裡
    ，大家都叫她林大嫂不是我太太，焦方華也認識，她並沒有
    跟我們一起去大陸等語（見原審卷第二三頁）；復於原審改
    稱：（問：證人說的林大嫂真實姓名？與你有何關係？）我
    不知道，我不常在果汁店裡等語（見原審卷第一一七頁）；
    然其於同日另又自稱：我只和證人、鄭如意三人到長樂機場
    而已，當時所謂的林大嫂沒有去等語（見原審卷第一一七頁
    ）。依上，被告單就其開設之飲料店內有無一大家均稱呼為
    「林大嫂」之人，前後供述不一外，閃爍其詞，依常情，大
    家既均稱呼其為「林大嫂」，顯見其與被告之關係在外人眼
    中形同夫妻，然被告卻稱不知其真實姓名，令人難以置信。
  (三)再者，被告於偵查中辯稱：（問：莊賢文是否你們介紹給焦
    方華認識？）是，她在我們店裡面講時候，剛好我朋友也在
    ，我朋友是在做婚姻介紹的，後來他就介紹給她，但是後來
    他們如何聯繫的我就不曉得了，幫她介紹的友人姓名我不知
    道等語（見偵緝字第一三八號卷第一五頁）；其於九十七年
    六月十八日原審辯稱：在我開的飲料店有一位莊賢文的朋友
    （姓名我不知道）聊天中認識焦方華，該名朋友請我幫忙帶
    焦方華去大陸，…等語（見原審卷第二二頁）；其於九十七
    年七月十六日原審審理時則稱：（問：你在偵查中供稱，你
    有一個朋友在做婚姻介紹，你所稱的該名朋友是否就是鄭如
    意？）不是，是一名姓黃的朋友，他是從事算命的，常來果
    汁店喝果汁、聊天，他是娶大新娘。（問：該名姓黃的友人
    有無與你們一起去大陸？）沒有。（問：該名姓黃的朋友有
    無委託他人帶焦方華去大陸？）姓黃的朋友有說是否需找人
    帶焦方華去大陸，因為我跟黃姓朋友很熟，我說我常常去大
    陸，我說我可以幫忙帶焦方華到大陸機場等語（見原審卷第
    四八頁）。據上，就到底是誰在被告所開設之果汁店內介紹
    證人焦方華至大陸與大陸男子莊賢文辦理結婚乙事，被告一
    下稱係其朋友，一下稱係「莊賢文」的朋友，一下稱係做「
    婚姻仲介」的朋友，姓名不知道，一下又稱係其「很熟」從
    事「算命」的黃姓朋友，處處可見被告一再避重就輕，飾詞
    狡辯之情。從而，被告上開辯解，顯無可採。
  (四)又證人焦方華與大陸男子莊賢文間並無結婚真意，僅係證人
    焦方華貪圖假結婚之利益而配合，被告及人稱「林大嫂」之
    成年女子並承諾只要大陸男子能以假結婚之方式順利入境臺
    灣，即要再給焦方華尾款六萬元，亦經證人焦方華先後以被
    告、證人之身分於警詢、偵查中供證在卷，且證人焦方華並
    以被告身分經原審以九十七年度易字第四０號判決判處有期
    徒刑四月、減為有期徒刑二月，如易科罰金，以銀元三百元
    即新臺幣九百元折算一日，緩刑三年確定，有上開判決書附
    卷可稽（見原審卷第六三至七三頁）。參以證人焦方華與被
    告素無仇隙，若非果有其事，當不致前後（供）證述如此一
    致，且於己身所涉案件業已判決確定之情形下，甘冒偽證罪
    之刑責仍指證被告共同參與本件犯罪，更見證人焦方華證述
    內容之可信性甚高。
  (五)至被告雖一再辯稱伊於機場即和焦方華分手云云，然此乃被
    告所陳片面之詞，並無其他積極證據被告所言為真。況由證
    人焦方華於內政部入出國及移民署所製作之面談紀錄，證人
    焦方華於九十二年十月始於其前夫協議離婚，何以於同年十
    月十二日即迫不及待出境與不相識之第三人莊賢文結婚？此
    顯有違常理（見偵字第三０五０號卷第二七、八六頁）；且
    上開面談紀錄中就雙方認識經過填載為：「本次婚姻由甲○
    ○介紹，林君為焦女友人，因赴早餐店用餐相識」等語（見
    偵字第三０五０號卷第二七頁），益徵被告共同參與本件犯
    罪。
  (六)綜上，被告上開辯解，均無可採。本件事證明確，被告犯行
    堪以認定，自應依法論科。
二、被告行為後，刑法部分修正條文於九十五年七月一日起生效
    施行（下稱現行刑法）；復參酌最高法院九十五年五月二十
    三日第八次刑事庭會議決議意旨，現行刑法第二條第一項之
    規定，係規範行為後法律變更所生新舊法律比較適用之準據
    法，於現行刑法施行後，應適用現行刑法第二條第一項之規
    定，為「從舊從輕」之比較。茲就本案新、舊法比較適用之
    結果分敘如下：
  (一)刑法第二十八條原規定「二人以上共同實施犯罪之行為者，
    皆為正犯」，經修正為「二人以上共同實行犯罪之行為者，
    皆為正犯」，亦即新法共同正犯之範圍已有限縮，排除陰謀
    犯、預備犯之共同正犯。而本件被告所謂實行犯行，不論依
    修正前刑法第二十八條規定或修正後刑法第二十八條之規定
    ，均為共同正犯，自應適用裁判時法律即修正後之刑法第二
    十八條規定。
  (二)被告行為時，關於罰金之最低額，修正前刑法第三十三條第
    五款規定：「罰金：（銀元）一元以上。」，經依現行法規
    所定貨幣單位折算新臺幣條例第二條規定折算後，上開罰金
    刑之最低數額為新臺幣三元。而修正後刑法第三十三條第五
    款則規定：「罰金：新臺幣一千元以上，以百元計算之」，
    即修正後之罰金刑最低數額，已提高為新臺幣一千元，比較
    新舊法適用結果，此部分以被告行為時之舊法較有利被告。
  (三)被告等行為時之刑法第四十一條第一項前段規定：「犯最重
    本刑為五年以下有期徒刑以下之刑之罪，而受六個月以下有
    期徒刑或拘役之宣告，因身體、教育、職業、家庭之關係或
    其他正當事由，執行顯有困難者，得以一元以上三元以下折
    算一日，易科罰金。」依斯時有效施行之罰金罰鍰提高標準
    條例第二條前段規定（業於九十五年五月十七日經總統以華
    總一義字第０九五０００六九七九一號令修正公布刪除，並
    自九十五年七月一日起生效），依刑法第四十一條易科罰金
    者，就其原定數額提高為一百倍折算一日，則被告行為時之
    刑法及罰金罰鍰提高標準條例關於易科罰金折算標準之規定
    ，係以銀元三百元折算一日，經折算為新臺幣後，應以新臺
    幣九百元折算一日。而現行刑法第四十一條第一項前段規定
    ：「犯最重本刑為五年以下有期徒刑以下之刑之罪，而受六
    個月以下有期徒刑或拘役之宣告者，得以新臺幣一千元、二
    千元或三千元折算一日，易科罰金。」比較修正前、後關於
    易科罰金折算標準之規定，以修正前刑法第四十一條第一項
    前段及修正前罰金罰鍰提高標準條例第二條前段規定，較有
    利被告。
  (四)刑法第五十五條牽連犯之規定業經刪除，於新法施行後，被
    告之數犯罪行為，應予分論併罰。此條刪除雖非犯罪構成要
    件之變更，然顯已影響行為人刑罰之法律效果，自屬法律有
    變更，比較新舊法之結果，以舊法之牽連犯較有利被告。
  (五)關於罰金之加減刑，修正施行前刑法第六十八條規定：「罰
    金加減者，僅加減其最高度。」而修正後該條關於罰金部分
    則併入同法第六十七條規定：「有期徒刑或罰金加減者，其
    最高度及最低度同加減之。」比較結果，新法雖就罰金最低
    度有減輕規定，但減輕後仍較舊法罰金最低度為高，故此部
    分亦以修正施行前之規定較有利於被告。
  (六)又九十二年十月二十九日修正前臺灣地區與大陸地區人民關
    係條例第七十九條原規定：「違反第十五條第一款規定者，
    處五年以下有期徒刑、拘役或科或併科新臺幣五十萬元以下
    罰金」、「以犯前項之罪為常業者，處一年以上七年以下有
    期徒刑，得併科新臺幣一百萬元以下罰金」、「第一項之未
    遂犯罰之」，上開規定嗣於九十二年十月二十九日由總統公
    布修正條文第一至四項為：「違反第十五條第一款規定者，
    處一年以上七年以下有期徒刑，得併科新臺幣一百萬元以下
    罰金」、「意圖營利而犯前項之罪者，處三年以上十年以下
    有期徒刑，得併科新臺幣五百萬元以下罰金」、「前二項之
    首謀者，處五年以上有期徒刑，得併科新臺幣一千萬元以下
    罰金」、「前三項之未遂犯罰之」，並經行政院明令自九十
    二年十二月三十一日施行，而本件被告與其他共犯著手使大
    陸地區人民莊賢文非法入境臺灣地區未遂之時間為九十二年
    十一月二十六日，自應比較新舊法，以修正前之臺灣地區與
    大陸地區人民關係條例第七十九條第一項規定較有利被告。
三、論罪科刑：
  (一)按臺灣地區與大陸地區人民關係條例第七十九條對於違反同
    條例第十五條第一款所定不得使大陸地區人民非法進入臺灣
    地區之處罰，旨在防止大陸地區人民非法進入臺灣地區，以
    維護臺灣地區之安全與安定；所稱「非法」，自應從實質上
    之合法性予以判斷，凡評價上違反法秩序之方法，均屬「非
    法」。參照行政程序法第一百十九條第一款、第二款規定，
    受益人以詐欺、脅迫或賄賂方法，使行政機關作成行政處分
    者；或對重要事項提供不正確資料或為不完全陳述，致使行
    政機關依該資料或陳述而作成行政處分者，其信賴不值得保
    護。故在大陸地區通謀虛偽結婚，以不實之結婚證明辦理相
    關戶籍登記、入境等手續，憑以進入臺灣地區，其所持之入
    境許可文件雖係入出境主管機關所核發，形式上為合法，但
    因以詐欺方法而取得，即不具實質上之合法性，仍屬非法進
    入台灣地區（參最高法院九十四年度臺上字第一０六四號判
    決意旨）。
  (二)核被告所為，係犯刑法第二百十六條、第二百十四條行使使
    公務員登載不實文書罪，以及違反臺灣地區與大陸地區人民
    關係條例第十五條第一款規定，應依修正前同條例第七十九
    條第一項、第三項之規定論處。起訴書雖未引用修正前臺灣
    地區與大陸地區人民關係條例第七十九條第一項、第三項條
    文，然業經檢察官於原審審理時當庭補正（見原審卷第一一
    一頁），併予敘明。被告使公務員登載不實之低度行為，應
    為行使之高度行為所吸收，不另論罪。又被告與「林大嫂」
    、焦方華就上開全部犯行，另就行使使公務員登載不實文書
    罪，與大陸地區人民莊賢文間，均有犯意聯絡及行為分擔，
    應論以共同正犯。被告所犯上開二罪間，有方法、結果之牽
    連犯關係，應依修正前刑法第五十五條後段牽連犯之規定，
    從較重之使大陸地區人民非法進入臺灣地區未遂罪處斷。被
    告著手使大陸地區人民非法入境臺灣地區，因遭我國督察員
    識破致未能得逞，為未遂犯，爰依新法第二十五條第二項之
    規定減輕其刑。
四、原審據以論科，固非無見。惟原審於判決中先稱被告所犯臺
    灣地區與大陸地區人民關係條例第七十九條規定無庸比較（
    見原審判決第七頁第二十、二十一行），再謂被告應依臺灣
    地區與大陸地區人民關係條例第七十九條第四項、第二項之
    規定論處（見原審判決第七頁第二十四、二十五行），後又
    於據上論斷欄中載明適用修正前臺灣地區與大陸地區人民關
    係條例第七十九條第一項、第三項（見原審判決第九頁倒數
    第六行、第七行），前後適用法條矛盾，自有未當。被告以
    否認犯行為由上訴，請求撤銷改判，雖無理由。惟原審既有
    上揭不當之處，自應由本院予以撤銷改判。爰審酌被告前無
    重大不良素行，其使大陸地區人民非法進入臺灣地區之行為
    ，規避政府對於大陸地區人民之入境管制，併其犯罪動機、
    手段、犯後態度等一切情狀，量處如主文第二項所示之刑。
    又被告行為係在九十六年四月二十四日之前，爰依中華民國
    九十六年犯罪減刑條例第二條第一項第三款規定，減其刑二
    分之一，並諭知易科罰金之折算標準，如主文第二項所示。
五、按刑法第二百十四條所謂使公務員登載不實事項於公文書罪
    ，須一經他人之聲明或申報，公務員即有登載之義務，並依
    其所為之聲明或申報予以登載，而屬不實之事項者，始足構
    成，若其所為聲明或申報，公務員尚須為實質之審查，以判
    斷其真實與否，始得為一定之記載者，即非本罪所稱之使公
    務員登載不實（最高法院七十三年臺上字第一七一０號判例
    意旨參照）。另按大陸地區人民，須經主管機關許可始得進
    入臺灣地區，臺灣地區與大陸地區人民關係條例第十條第一
    項定有明文，而主管機關內政部亦據此訂定「大陸地區人民
    進入臺灣地區許可辦法」以資規範。從而，大陸地區人民申
    請進入臺灣地區，其申請入境之事由是否屬實，主管機關應
    為實質審查，以判斷其真實與否，並非一經聲明，即有登載
    之義務。查焦方華持上開登載不實之戶籍謄本公文書向境管
    局申請大陸地區人民莊賢文進入臺灣地區，焦方華所填載之
    「大陸地區人民進入臺灣地區保證書」、「大陸地區人民進
    入臺灣地區旅行證申請書」，依其性質不過係焦方華以莊賢
    文代理人名義提出申請所出具之私文書，警政機關及境管局
    據以審核，而為實質審查，發覺有通謀虛偽結婚之情形，得
    不予核准大陸人民莊賢文進入臺灣地區，足認警政機關及境
    管局依臺灣地區與大陸地區人民關係條例第十條第三項及內
    政部發布之大陸地區人民進入臺灣地區許可辦法第十九條規
    定，對大陸地區人民進入臺灣地區之申請事項，有實質審查
    之准駁權限，顯非焦方華一經提出申請，警政機關及境管局
    即有登載義務並據以許可。是本件焦方華以不實之事由，申
    請大陸地區人民莊賢文入境臺灣地區，既須經主管機關為實
    質之審查以為准駁之決定，縱主管機關疏於審查，致使朦混
    通過而准許入境，然揆之前開說明，此部分仍不生所謂使公
    務員登載不實之情形，故有共犯關係之被告就此部分所為，
    尚與刑法第二百十四條使公務員登載不實罪之構成要件有別
    ，附此敘明。
據上論斷，應依刑事訴訟法第三百六十九條第一項前段、第三百
六十四條、第二百九十九條第一項前段，修正前臺灣地區與大陸
地區人民關係條例第七十九條第一項、第三項，刑法第二條第一
項前段、第十一條前段、第二百十六條、第二百十四條、第二十
五條第二項、第二十八條、第五十五條後段（修正前）、第四十
一條第一項前段（修正前），罰金罰鍰提高標準條例第二條（修
正前），刑法施行法第一條之一，中華民國九十六年罪犯減刑條
例第二條第一項第三款、第七條、第九條，判決如主文。
本案經檢察官王壬貴到庭執行職務。
中    華    民    國    98    年    2     月    17    日
                  刑事第十七庭  審判長法  官  趙功恆
                                      法  官  陳世宗
                                      法  官  陳憲裕
以上正本證明與原本無異。
如不服本判決，應於收受送達後10日內向本院提出上訴書狀，其
未敘述上訴之理由者並得於提起上訴後10日內向本院補提理由書
（均須按他造當事人之人數附繕本）「切勿逕送上級法院」。
                                      書記官  劉育妃
中    華    民    國    98    年    2     月    18    日
附錄：本案論罪科刑法條全文
九十二年修正前台灣地區與大陸地區人民關係條例第七十九條（
即九十一年之條文）：
違反第十五條第一款規定者，處五年以下有期徒刑、拘役或科或
併科新台幣五十萬元以下罰金。
以犯前項之罪為常業者，處一年以上七年以下有期徒刑，得併科
新台幣一百萬元以下罰金。
第一項之未遂犯罰之。


司法院資訊處製作；財團法人民間司法改革基金會備份。
